最　高　行　政　法　院　裁　定
　　　　　　　　　　　　　94年度裁字第01874號
上　訴　人　甲○○
被 上訴 人　交通部公路總局
代　表　人　乙○○
上列當事人間因汽車燃料使用費事件，上訴人對於中華民國93年
4月23日臺北高等行政法院92年度簡字第726號判決，提起上訴，
本院裁定如下：
　　主  文
上訴駁回。
上訴審訴訟費用由上訴人負擔。
　　理  由
一、按對於適用簡易程序之裁判提起上訴或抗告，須經本院許可
    ，且該許可以訴訟事件所涉及之法律見解具有原則性者為限
    ，行政訴訟法第235條定有明文。
二、本件上訴意旨略以：（一）上訴人所有SY-7967號自用小客
    車，長年由上訴人之弟使用，上訴人並不知其使用狀況。民
    國（下同）81年間因違規停車遭臺北縣警察局中和分局拖吊
    至違規管理停車場，又該管理停車場因颱風造成水災，致託
    管之車輛及文件均遺失。88年4月間上訴人收到法務部行政
    執行署臺南行政執行處通知，即於同月29日繳交85年及87年
    使用牌照稅。（二）82年至87年未繳燃料費催繳通知書於90
    年11月28日由上訴人之父代收是否為合法送達？依郵政法第
    25條之規定：「中華郵政公司為確認收件人之真偽，得請其
    出示必要之證明。」且雙掛號須由本人親收，如本人不在，
    須填寫郵政招領通知單於郵寄地點，通知當事人至郵局領回
    。（三）依公路法第27條規定汽車燃料使用費之徵收及其費
    率係於91年5月30日修正施行，故修正前之燃料使用費應不
    適用。如該修正後之規定能處罰，推論之，本件已應符合行
    政程序法第131條第1項「公法上之請求權，除法律有特別規
    定外，因5年間不行使而消滅」，及行政執行法第7條執行期
    間規定之適用。請廢棄原判決，並撤銷原處分等語。
三、本院查，91年2月6日（上訴狀誤載為91年5月30日）修正公
    布公路法第27條，其修正內容僅將本條第1項末之徵收費率
    由「50%」修正為「25%」，該項修正就各型汽車之汽車燃料
    使用費應繳費額並無影響，均未超過燃料進口出廠價格25%
    之法定上限，上訴意旨指稱前揭公路法第27條修正施行前之
    汽車燃料使用費應不適用，並據此推論如該修正後之規定能
    處罰，則本件亦應適用90年1月1日（上訴狀誤載為90年12月
    28日）施行之行政程序法第131條第1項公法上請求權時效（
    5年）及行政執行法第7條執行期間（5年）規定之適用云云
    ，核屬對法律規定之誤解，並無所涉及之法律見解，具有原
    則上之重要情事。至上訴意旨所指被上訴人有關系爭汽車燃
    料使用費之催繳及送達等情，乃係就原審取捨證據、認定事
    實之職權行使事項再事爭執，揆諸首揭規定，不得據以提起
    上訴。綜上所述，上訴人提起上訴，於法不合，不應許可，
    其上訴難謂合法，應予駁回。
四、依行政訴訟法第249條第1項前段、第104條、民事訴訟法第
    95條、第78條，裁定如主文。
中    華    民    國    94    年    9    月    15     日
                  第二庭審判長法  官　廖　政　雄
                              法  官　林　清　祥
                              法  官　鍾　耀　光
                              法  官　姜　仁　脩
                              法  官　胡  國  棟
以  上  正  本  證  明  與  原  本  無  異
中    華    民    國    94    年    9    月    15     日
　　　　　　　　　　　　　　　書記官　陳　盛　信
